en: Val-d'Oise
xx: Val-d'Oise

en: Normandy
xx: Normandia
bg: Нормандия
es: Normandía
fr: Normandie
nl: Normandië

en: Calvados
xx: Calvados

en: Eure
xx: Eure

en: Manche
xx: Manche

en: Orne
xx: Orne

en: Seine-Maritime
xx: Seine-Maritime

en: Nouvelle-Aquitaine
xx: Nouvelle-Aquitaine

en: Charente
xx: Charente

en: Charente-Maritime
xx: Charente-Maritime

en: île de Ré
xx: île de Ré

en: Corrèze
xx: Corrèze

en: Creuse
xx: Creuse

en: Dordogne
xx: Dordogne

en: Gironde
xx: Gironde

en: Landes
xx: Landes

en: Lot-et-Garonne
xx: Lot-et-Garonne

en: Agen
xx: Agen

en: Pyrénées-Atlantiques
xx: Pyrénées-Atlantiques

en: Béarn
xx: Béarn